臺灣彰化地方法院刑事判決
111年度原交易字第1號
公  訴  人  臺灣彰化地方檢察署檢察官
被      告  林志強



指定辯護人  本院公設辯護人  陳志忠  
上列被告因公共危險案件，檢察官提起公訴（110年度偵字第151
79號）後，聲請改依協商程序而為判決，本院判決如下：
    主    文
林志強駕駛動力交通工具，吐氣所含酒精濃度達每公升零點貳伍
毫克以上，累犯，處有期徒刑伍月，如易科罰金，以新臺幣壹仟
元折算壹日。
    犯罪事實及理由
一、本案犯罪事實及證據，除證據部分補充「被告林志強於本院
    審理時之自白」外，其餘均引用檢察官起訴書之記載（如附
    件）。
二、本件經檢察官與被告於審判外達成協商之合意，且被告認罪
    ，其合意內容為：被告所為，係犯（修正前）刑法第185條
    之3第1項第1款之公共危險罪，累犯；被告認罪，願受有期
    徒刑5月之宣告，如易科罰金，以新臺幣1000元折算1日。經
    查，上開協商合意並無刑事訴訟法第455條之4第1項所列情
    形之一，檢察官聲請改依協商程序而為判決，本院爰不經言
    詞辯論，於協商合意範圍內為協商判決。
三、應適用之法條：刑事訴訟法第455條之2第1項、第455條之4
    第2項、第455條之8、第454條第2項、第299條第1項前段。
四、協商判決原則上不得上訴。但有刑事訴訟法第455條之4第1
    項第1款「於本訊問程序終結前，被告撤銷協商合意或檢察
    官撤回協商聲請者」；第2款「被告協商之意思非出於自由
    意志者」；第4款「被告所犯之罪非第455條之2第1項所得以
    協商判決者」；第6款「被告有其他較重之裁判上一罪之犯
    罪事實者」；第7款「法院認應諭知免刑或免訴、不受理者
    」等情形之一，或協商判決違反同條第2項「法院應於協商
    合意範圍內為判決；法院為協商判決所科之刑，以宣告緩刑
    或二年以下有期徒刑、拘役或罰金為限」等規定者，不在此
    限。
五、本案如有上述可得上訴情形，且不服本判決時，得自判決送
    達之日起20日內，向本院提出上訴狀（須附繕本），上訴於
    第二審法院。
本案經檢察官吳曉婷提起公訴，檢察官林子翔庭執行職務。
中　　華　　民　　國　　111 　年　　2 　　月　　16　　日
                  刑事第七庭    法  官  王義閔
以上正本證明與原本無異。
如不服本判決，且符合前述得上訴之特別規定者，應於收受判決
後20日內向本院提出上訴書狀，並應敘述具體理由。其未敘述上
訴理由者，應於上訴期間屆滿後20日內向本院補提理由書(均須
按他造當事人之人數附繕本)「切勿逕送上級法院」。
中　　華　　民　　國　　111 　年　　2 　　月　　16　　日
                                書記官  廖涵萱
附錄本案論罪科刑法條全文：
(修正前)中華民國刑法第185條之3
駕駛動力交通工具而有下列情形之一者，處2年以下有期徒刑，
得併科20萬元以下罰金：
一、吐氣所含酒精濃度達每公升零點二五毫克或血液中酒精濃度
    達百分之零點零五以上。
二、有前款以外之其他情事足認服用酒類或其他相類之物，致不
    能安全駕駛。
三、服用毒品、麻醉藥品或其他相類之物，致不能安全駕駛。
因而致人於死者，處3年以上10年以下有期徒刑；致重傷者，處1
年以上7年以下有期徒刑。
附件
臺灣彰化地方檢察署檢察官起訴書
                                    110年度偵字第15179號
　　被　　　告　林志強　男　46歲（民國00年0月0日生）
　　　　　　　　　　　　住彰化縣○○鄉○○村○○巷00號
　　　　　　　　　　　　居彰化縣○○鄉○○路0段00號
　　　　　　　　　　　　國民身分證統一編號：Z000000000號

上列被告因公共危險案件，已經偵查終結，認應提起公訴，茲將
犯罪事實及證據並所犯法條分敘如下：
　　　　犯罪事實
一、林志強前因公共危險案件，經臺灣彰化地方法院以109年度
    原交簡字第34號判決判處有期徒刑3月確定，於民國109年11
    月6日易科罰金執行完畢。詎猶不知悔改，復於110年11月23
    日21時許，在其位於彰化縣○○鄉○○路0段00號居所，飲用米
    酒4瓶後，其酒意未退，竟仍於翌（24）日上午，駕駛車牌
    號碼0000-00號自用小客車上路。嗣於同日10時8分許，行經
    彰化縣○○鄉○○村○○路○○段000號前，不慎擦撞黃嘉騏停放路
    旁之車牌號碼000-0000號自用小客車，經警到場處理，並於
    同日10時40分許，對林志強施以吐氣酒精濃度測試，測得其
    吐氣所含酒精濃度達每公升0.34毫克。
二、案經彰化縣警察局芳苑分局報告偵辦。
　　　　證據並所犯法條
一、上揭犯罪事實，業據被告林志強於警詢時及本署偵查中坦承
    不諱，核與證人黃嘉麒於警詢時之證稱相符，並有彰化縣警
    察局道路交通事故當事人酒精測定紀錄表、道路交通事故現
    場圖、道路交通事故調查報告表㈠㈡-1、現場蒐證照片、車輛
    詳細資料報表、證號查詢汽車駕駛人及彰化縣警察局舉發違
    反道路交通管理事件通知單等在卷可稽，足認被告之自白與
    事實相符，其犯嫌應堪認定。
二、核被告所為，係犯刑法第185條之3第1項第1款之公共危險罪
    嫌。被告前受如犯罪事實欄所述之有期徒刑執行完畢，有本
    署刑案資料查註紀錄表在卷可參，其於5年以內故意再犯本
    件有期徒刑以上之罪，為累犯，請依刑法第47條第1項規定
    審酌刑度。
三、依刑事訴訟法第251條第1項提起公訴。
　　此　致
臺灣彰化地方法院
中　　華　　民　　國　 110　　年　　12　　月　　22　　日
　　　　　　　　　　　　　　　檢　察　官　吳曉婷
本件正本證明與原本無異
中　　華　　民　　國　 110　　年　　12　　月　　29　　日
　                            書  記  官  洪聖祐
附錄本案所犯法條全文
中華民國刑法第185條之3
駕駛動力交通工具而有下列情形之一者，處 2 年以下有期徒刑
，得併科 20 萬元以下罰金：
一、吐氣所含酒精濃度達每公升零點二五毫克或血液中酒精濃度
    達百分之零點零五以上。
二、有前款以外之其他情事足認服用酒類或其他相類之物，致不
    能安全駕駛。
三、服用毒品、麻醉藥品或其他相類之物，致不能安全駕駛。
因而致人於死者，處 3 年以上 10 年以下有期徒刑；致重傷者
，處 1 年以上 7 年以下有期徒刑。
曾犯本條或陸海空軍刑法第 54 條之罪，經有罪判決確定或經緩
起訴處分確定，於五年內再犯第 1 項之罪因而致人於死者，處
無期徒刑或 5 年以上有期徒刑；致重傷者，處 3 年以上 10 年
以下有期徒刑。